【裁判字號】    90,訴,636
【裁判日期】    900628
【裁判案由】    違反槍砲彈藥刀械管制條例等
【裁判全文】
臺灣彰化地方法院刑事判決                            九十年度訴字第六三六號
    公  訴  人  臺灣彰化地方法院檢察署檢察官
    被      告  丙○○
    被      告  乙○○
右列被告因違反槍砲彈藥刀械管制條例等案件，經檢察官提起公訴（八十九年度偵字
第八００三號、九十年度偵字第一０一九號、第一四四一號、第一八七五號、第二四
二六號號），本院判決如左：
        主    文
乙○○未經許可，持有可發射子彈具有殺傷力之槍枝，處有期徒刑壹年捌月，併科罰
金新台幣拾陸萬元，罰金如易服勞役，以新台幣玖佰元即銀元參佰元折算壹日，扣案
之可發射子彈具有殺傷力之槍枝壹枝（槍枝管制編號：0000000000）及具
有殺傷力之改造子彈參顆均沒收。
丙○○未經許可，寄藏可發射子彈具有殺傷力之槍枝，累犯，處有期徒刑壹年陸月，
併科罰金新台幣陸萬元，罰金如易服勞役，以新台幣玖佰元即銀元參佰元折算壹日，
扣案之可發射子彈具有殺傷力之槍枝壹枝（槍枝管制編號：0000000000）
及具有殺傷力之改造子彈參顆均沒收；又連續攜帶兇器竊盜，累犯，處有期徒刑壹年
陸月；又連續收受贓物，累犯，處有期徒刑陸月。應執行有期徒刑參年參月，併科罰
金新台幣陸萬元，罰金如易服勞役，以新台幣玖佰元即銀元參佰元折算壹日，扣案之
可發射子彈具有殺傷力之槍枝壹枝（槍枝管制編號：0000000000）及具有
殺傷力之改造子彈參顆均沒收。
        事    實
一、乙○○於民國八十九年間某日，在彰化縣花壇鄉○○路旁（往秀水方向），向綽
    號「順仕」之不詳姓名年籍之人借得可發射子彈具有殺傷力之改造槍枝一枝（槍
    枝管制編號：0000000000）及供該槍枝使用之具有殺傷力之改造子彈
    五顆，即未經許可在彰化縣花壇鄉三家村其兄住處無故持有之。
二、丙○○前於八十五年間因違反麻醉藥品管理條例案件，經法院判處有期徒刑四月
    確定，甫於八十五年十二月十一日執行完畢，竟不知悔改，其於八十九年十月二
    十日晚上，在彰化縣花壇鄉金墩村金墩巷十號住處，受乙○○之委託代為寄藏前
    開可發射子彈具有殺傷力之改造槍枝一枝及供該槍枝使用之具有殺傷力之改造子
    彈五顆，丙○○於取得上開槍、彈後，即連同行動電話收費單放在其所有之黑色
    皮包內而置於自己實力支配之下。嗣於翌日即八十九年十月二十一日凌晨零時二
    十分許，由李清源（未經移送或檢察官簽分偵辦）駕駛車牌號碼ＱＣ─三五二一
    號自用小客車，搭載乙○○、丙○○、李嘉鋒、謝雅菁，因乙○○、李清源有事
    先下車，乃由李嘉鋒接手駕駛（李嘉鋒、謝雅菁均另由檢察官為不起訴處分），
    在彰化縣彰化市○○路與崙平南路口為警查獲，並扣得上開具有殺傷力之改造槍
    枝一枝及供該槍枝使用之具有殺傷力之改造子彈五顆。
三、丙○○另基於意圖為自己不法之所有之概括犯意，（一）先於八十九年十月十六
    日上午五時許，在彰化縣北斗鎮○道里○○路旁，持客觀上足對人之生命、身體
    安全構成威脅，具有危險性兇器Ｔ字型板手撬開車門鎖之方式，竊取戊○○所有
    之車牌號碼Ｈ五─六七九八號自用小客車一部，得手供己使用後，再將之棄置在
    彰化縣花壇鄉三春村溪埔巷附近。嗣經警方於八十九年十一月間採集車內之指紋
    送鑑定後，經電腦比對該指紋為丙○○之指紋，而查獲本案；（二）又於八十九
    年十一月二十七日上午五時許，在彰化縣員林鎮○○里○○○路四九號前，以不
    詳方式，竊取己○○所有之車牌號碼為ＰＹ─二一九九號自用小客車，得手後供
    己使用；（三）再於八十九年十二月二十七日晚上十時十五分許，在彰化縣彰化
    市○○里○○路四巷三三號前，見甲○○所有車牌號碼為ＫＭＣ─九七三號重型
    機車之鑰匙插在機車上，乃啟動電源而竊取之，得手後供己騎用，嗣後並將該機
    車棄置在彰化縣彰化市○○路四六號前。嗣於九十年一月三十一日下午一時許，
    丙○○在彰化縣彰化市忠權里倉北巷十號因持有毒品為警查獲，警方在其身上查
    獲車號ＫＭＣ─九七三號重型機車及ＢＭＷ自用小客車之鑰匙各一支，並在屋外
    查獲懸掛偽造之ＯＮ─三五二五號車牌（偽造車牌部分業經檢察官為不起訴處分
    ）之己○○所有之車牌號碼為ＰＹ─二一九九號自用小客車。
四、丙○○明知乙○○於八十九年十一月分二、三次（詳細時間不詳），均在彰化縣
    花壇鄉街上，每次所交付之行動電話一、二支（共交付四、五支）係屬贓物（該
    行動電話為丁○○所開設之傳信通訊行所有，於八十九年十月三十日凌晨四、五
    時許，在彰化縣彰化市○○路一九六號為乙○○所竊取，乙○○所犯竊盜案件業
    經本院判處有期徒刑十月），竟仍基於概括之犯意，予以收受，丙○○再將其中
    二支行動電話以三千元之價格賣予吳秋田（吳秋田所涉贓物部分由檢察官另行偵
    查）。嗣於八十九年十一月二十九日警方查獲乙○○後，始循線查獲。
五、案經彰化縣警察局彰化分局報請台灣彰化地方法院檢察署檢察官偵查及檢察官自
    動檢舉偵查起訴。
    理      由
一、（一）被告乙○○、丙○○違反槍砲彈藥刀械管制條例部分：
    訊據被告乙○○、丙○○二人對於右揭持有、寄藏上開槍、彈之犯罪事實坦承不
    諱，且扣案之槍枝一支（槍枝管制編號0000000000）經送內政部警政
    署刑事警察局鑑驗結果，認該槍枝係仿ＣＯＬＴ廠半自動手槍製造之玩具手槍，
    更換土造金屬槍管改造而成，機械性能良好，認具殺傷力，扣案之子彈五顆均係
    玩具手槍用金屬彈殼加裝圓錐狀直徑約八ＭＭ之土造金屬彈頭而成，經試射二顆
    結果，均能擊發，認均具有殺傷力，此有內政部警政署刑事警察局八十九年十月
    二十七日刑鑑字第一六六三九三號鑑驗通知書一份在卷可參，又警方盤查時，係
    被告丙○○將內有上開槍、彈及其所有行動電話收費單之黑色皮包丟出車外一情
    ，為被告丙○○及證人謝雅菁所一致供陳，並有黑色皮包扣案及該行動電話收費
    單附卷可稽，被告丙○○顯然知悉皮包內有槍彈始丟出車外，被告丙○○既將上
    開槍彈丟出車外，益證被告乙○○所供將上開槍彈交予被告丙○○保管等語為真
    實。是以被告二人違反槍砲彈藥刀械管制條例犯行部分事證已臻明確，渠等犯行
    均堪認定。
    （二）被告丙○○竊盜罪部分：
    訊據被告丙○○對於右揭事實三之（一）及（三）之事實坦承不諱，惟矢口否認
    右揭事實三之（二）之事實，辯稱：該懸掛偽造牌照號碼為ＯＮ─三五二五號車
    牌之ＢＭＷ自用小客車，係綽號「漢元」之不詳姓名、年籍之人所駕駛，伊見該
    車鑰匙自綽號「漢元」之口袋掉落，乃未告知綽號「漢元」之人，即撿起該鑰匙
    ，我沒有告訴「漢元」，「漢元」即與他朋友一起走了，不久警察就進來了，但
    我並沒有竊取該車云云。惟查，右揭事實業據被害人戊○○、甲○○及己○○指
    述甚詳，且被告丙○○在彰化縣彰化市忠權里倉北巷十號因持有毒品為警查獲時
    ，警方在其身上查獲車號ＫＭＣ─九七三號重型機車及ＢＭＷ自用小客車之鑰匙
    各一支，並在屋外查獲懸掛偽造之ＰＹ─二一九九號車牌之己○○所有之車牌號
    碼為ＰＹ─二一九九號自用小客車，被告丙○○雖稱該ＢＭＷ自用小客車係綽號
    「漢元」之人的，其並曾向「漢元」借過該車使用，惟其並無法提供該人之真實
    姓名以供查證，故是否確有「漢元」之人亦有可疑？且「漢元」既曾將車借予被
    告丙○○使用，則被告丙○○如僅係欲使用該車兜風後再返還，則其直接向「漢
    元」借該車即可，而無需撿拾「漢元」所掉落之鑰匙以達成其使用該車之必要，
    再該車如係「漢元」所有，則「漢元」為何會未將該車開回去，即與其朋友離去
    該處，是以被告丙○○辯稱未竊取ＢＭＷ自用小客車，顯係事後卸責之詞，不足
    採信，又警方在失竊之牌照號碼為Ｈ五─六七九八號自用小客車內取得指紋二枚
    ，經送鑑結果，該指紋與被告丙○○之指紋相符，有內政部警政署刑事警察局八
    十九年十一月十日（89）刑紋字第一七五七二一號鑑驗書在卷可按，此外並有贓
    物認領保管單二紙、車籍作業系統─查詢認可資料、車輛竊盜、車牌失竊資料個
    別查詢報表附卷可稽，綜上所述，本件被告丙○○竊盜部分事證已臻明確，犯行
    均堪認定。
    （三）被告丙○○所涉贓物罪嫌部分：
    訊據被告丙○○固坦承收受被告乙○○所贈與之行動電話之事實不諱，惟矢口否
    認有何贓物犯行，辯稱：伊不知該行動電話係贓物云云。惟查，被告乙○○贈與
    被告丙○○之行動電話確係被害人丁○○所有，於八十九年十月三十日凌晨四、
    五時許，在彰化縣彰化市○○路一九六號為乙○○所竊取之事實，業據被害人丁○○指述甚詳，核與被告乙○○所述竊取被害人丁○○之行動電話及證人吳秋田
    證述之情節相符，且被告乙○○亦因竊取丁○○之行動電話等犯行，於九十年二
    月二十七日經本院以九十年度易字第一四四號判處有期徒刑十月，此有該案判決
    書一份在卷可稽，且被告丙○○於偵查中供稱：因乙○○之前欠我情也欠我錢，
    我都沒向他要，他沒有錢，向他要也沒用等語，是以被告丙○○明知被告乙○○
    並無任何資力，且被告乙○○係在路邊炸雞趐，而非開設通信行，如何能在一個
    月內即贈與被告丙○○四、五支新的行動電話？是以被告丙○○所辯顯係事後卸
    責之詞，不足為採，其贓物犯行亦堪認定。
二、核被告乙○○所為，係犯槍砲彈藥刀械管制條例第十一條第四項之未經許可持有
    可發射子彈具有殺傷力之槍枝罪及同條例第十二條第四項之未經許可持有子彈罪
    ；核被告丙○○所為，係犯槍砲彈藥刀械管制條例第十一條第四項之未經許可寄
    藏可發射子彈具有殺傷力之槍枝罪、同條例第十二條第四項之未經許可寄藏子彈
    罪、刑法第三百二十條之竊盜罪（事實三之（二）、（三）部分）、同法第三百
    二十一條第一項第三款加重竊盜罪（事實三之（一）部分）及同法第三百四十九
    條第一項之收受贓物罪。被告乙○○、丙○○以一個持有、寄藏行為，同時觸犯
    槍砲彈藥刀械管制條例第十一條第四項之未經許可持有、寄藏可發射子彈具有殺
    傷力之槍枝罪及同條例第十二條第四項之未經許可持有、寄藏子彈罪，係一行為
    同時觸犯二罪名，為想像競合犯，應依刑法第五十五條之規定，從一重之未經許
    可持有、寄藏可發射子彈具有殺傷力之槍枝罪處斷。被告丙○○先後多次竊盜犯
    行，時間緊接，犯罪構成要件相同，顯係基於概括之犯意反覆為之，應依連續犯
    論以刑法第三百二十一條第一項第三款之加重竊盜罪（即竊取車牌號碼Ｈ五─六
    七九八號自用小客車之加重竊盜罪），並依法加重其刑。又被告丙○○先後數次
    收受贓物犯行，時間緊接，所犯構成要件相同，顯係基於概括犯意為之，應依連
    續犯論以一罪並依法加重其刑。被告丙○○就上開未經許可寄藏可發射子彈具有
    殺傷力之槍枝罪、竊盜及收受贓物犯行間，犯意各別，行為亦殊，應分論併罰。
    公訴意旨雖認被告丙○○係犯槍砲彈藥刀械管制條例第十一條第四項、第十二條
    第四項之持有槍枝、子彈罪，惟被告乙○○係將該槍、彈交予被告丙○○保管寄
    藏，故被告丙○○所為應係犯槍砲彈藥刀械管制條例第十一條第四項、第十二條
    第四項之寄藏槍枝、子彈罪，是以起訴法條應予變更；又公訴人認被告竊取己○○所有之自用小客車部分係犯刑法第三百二十條第一項、第三項（起訴書誤載為
    第二項）竊盜未遂罪，尚有未洽，附此敘明。又查被告丙○○曾於八十五年間，
    因違反麻醉藥品管理條例案件，經法院判處有期徒刑四月確定，甫於八十五年十
    二月十一日執行完畢，此有台灣彰化地方法院檢察署刑案資料查註紀錄表在卷可
    稽，其於受有期徒刑執行完畢五年以內再犯有期徒刑以上之本罪，為累犯，應依
    法加重其刑（其中竊盜及收受贓物部分遞加重其刑）。爰審酌被告二人之素行、
    犯罪之動機、目的、手段、所生危害與犯罪後之態度等一切情狀，分別量處如主
    文所示之刑，並就被告二人所處罰金部分諭知易服勞役之折算標準及就被告丙○○部分定其應執行之刑，以示懲儆。扣案之可發射子彈具有殺傷力之槍枝一枝（
    槍枝管制編號：0000000000）及具殺傷力之子彈參顆均係違禁物，應予宣告沒收
    。至於扣案之具有殺傷力之子彈二顆業於送鑑驗時經試射擊發完畢，已非違禁物
    ，故不再併予宣告沒收；又扣案之錀匙二支被告丙○○否認為其供竊盜犯罪所用
    之物，因並無證據足以證明此為其竊盜所用之物，故不併予宣告沒收，附此敘明
    。被告乙○○、丙○○係犯槍砲彈藥刀械管制條例第十一條第一項之罪，原應依
    同條例第十九條第一項規定，於刑之執行完畢或赦免後，令入勞動場所強制工作
    三年，惟本件被告二人於科處徒刑及罰金外，再宣付強制工作三年之處分，顯與
    被告之犯行輕重暨其社會危害性有失衡平，依司法院大法官會議第四七一號解釋
    意旨，爰不予宣告強制工作，併此明。
據上論結，應依刑事訴訟法第二百九十九條第一項前段、第三百條，槍砲彈藥刀械管
制條例第十一條第四項、第十二條第四項，刑法第十一條前段、刑法第三百二十一條
第一項第三款、第三百四十九條第一項、第五十六條、第五十五條、第四十七條、第
五十一條第五款、第四十二條第二項、第三十八條第一項第一款，罰金罰鍰提高標準
條例第一條前段、第二條，現行法規所定貨幣單位折算新臺幣條例第二條，判決如主
文。
中      華      民      國    九十      年      六      月    二十八    日
                                    臺灣彰化地方法院刑事第二庭
                                        法      官 石  馨  文
右正本證明與原本無異。
如不服本判決，應於判決送達後十日內，向本院提出上訴狀（須附繕本）。
附錄法條
槍砲彈藥刀械管制條例第十一條
未經許可，製造、販賣或運輸第四條第一款所稱其他可發射金屬或子彈具有殺傷力之
各式槍砲者，處五年以上有期徒刑，併科新臺幣一千萬元以下罰金。
未經許可，轉讓、出租或出借前項所列槍砲者，處三年以上十年以下有期徒刑，併科
新臺幣七百萬元以下罰金。
意圖供自己或他人犯罪之用，而犯前二項之罪者，處無期徒刑或七年以上有期徒刑，
併科新臺幣一千萬元以下罰金。
未經許可，持有、寄藏或意圖販賣而陳列第一項所列槍砲者，處一年以上七年以下有
期徒刑，併科新臺幣七百萬元以下罰金。
第一項至第三項之未遂犯罰之。
刑法第三百二十一條
刑法第三百四十九條


司法院資訊處製作；財團法人民間司法改革基金會備份。
